# 对合伙企业先分后税的会计处理

提问人：dxxd_ren 时间：2023-04-12 09:26:21
母公司成立的投资成立的合伙企业，假设合伙企业利润表，本期只有公允价值变动损益。这个公允价值变动是否需要按照出资比例分摊到母公司，按照分摊后的金额确认递延所得税？还是在合伙企业本身确认递延所得税？

回答人：chenyiwei
合伙企业本身不是所得税纳税人，故合伙企业自身报表中不需要确认递延所得税。
虽然浮动收益不能直接分配，但在各合伙人的报表中，应就自身在该浮动收益中所享有的份额纳入核算，并确认对应的递延所得税负债：
1、如果合伙人对合伙企业有控制权的，则将合伙企业纳入合并报表范围，就合伙企业的累计浮动收益中归属于本合伙人的份额确认递延所得税负债；
2、如果合伙人对合伙企业具有重大影响或共同控制的，则对合伙企业采用权益法核算，并就权益法下的投资收益确认递延所得税负债；
3、如果合伙人对合伙企业不具有控制、共同控制或者重大影响的，则对合伙企业的投资作为金融资产核算（一般是以公允价值计量且其变动计入损益），并就累计的公允价值变动损益确认递延所得税负债。